高雄高等行政法院簡易判決
　　　　　　　　　　　　　　　　　　 94年度簡字第00143號
原　　　告　豪碩資源科技股份有限公司
　　　　　　（原名豪塑資源科技股份有限公司）
代　表　人　甲○○　　董事長
訴訟代理人　丙○○
被　　　告　高雄市政府環境保護局
代　表　人　張豐藤 局長
訴訟代理人　乙○○
上列當事人間因廢棄物清理法事件，原告不服高雄市政府中華民
國九十四年三月十日高市府法一字第０九四００一一五九四號訴
願決定，提起行政訴訟。本院判決如下：
    主  文
原告之訴駁回。
訴訟費用由原告負擔。
    事實及理由
一、緣行政院環境保護署（下稱環保署）環境督察總隊北區環境
    督察大隊（下稱北區督察大隊）人員於民國（下同）九十三
    年七月七日至台北縣五股鄉精碟科技股份有限公司（下稱精
    碟公司）六廠稽查時，發現精碟公司所產出之含電鍍金屬之
    廢塑膠Ｅ－０２１３（即已濺鍍金屬之光碟片不良品，下稱
    Ｅ－０２１３）與未濺鍍金屬之光碟片廢塑膠未予分類，均
    合併以廢塑膠（下稱Ｒ－０２０１）類上網申報後交由原告
    處理，並查得原告就其中Ｅ－０２１３部分未依規定以網路
    傳輸方式申報處理及再利用情形，乃於當場製作稽查工作紀
    錄後將全案移由被告處理，案經被告審查結果，認原告違反
    廢棄物清理法第三十一條第一項第二款及環保署九十二年七
    月十七日環署廢字第０九二００五一八六一Ａ號公告「以網
    路傳輸方式串報廢棄物之產出、貯存、清除、處理、再利用
    及輸出情形之申報格式、項目、內容及頻率」規定之事實明
    確，爰依同法第五十三條第一款規定予以告發，並以九十三
    年十月四日高市環局廢處字第四０－０九三－一００００六
    號處分書對原告裁處新台幣（下同）六萬元罰鍰。原告不服
    ，提起訴願遭決定駁回，遂提起本件行政訴訟。
二、原告起訴主張：（一）原告為一合格之廢光碟片處理廠，並
    與精碟公司六廠簽訂無濺鍍金屬光碟片（Ｒ─０２０１）及
    含濺鍍金屬光碟片（Ｅ─０２１３）之處理與再利用合約。
    因環保署稽查發現精碟公司未申報含濺鍍金屬光碟片（Ｅ─
    ０２１３）之委託處理情形，且據精碟公司所言，可能係其
    內部員工未將含濺鍍金屬光碟片（Ｅ─０２１３）與無濺鍍
    金屬光碟片（Ｒ─０２０１）做妥善分類，而混合交予原告
    處理。被告乃以精碟公司有產生含濺鍍金屬光碟片（Ｅ─０
    ２１３），且唯一與原告簽訂處理契約，雖是精碟公司未告
    知有混入之情形，原告仍有查察廢棄物種類是否相符之義務
    ，並上網申報。而原告並未上網申報，因而認定原告在處理
    含濺鍍金屬光碟片（Ｅ─０２１３）後卻未將處理情形上網
    申報，已違反環保署網路申報規定及廢棄物清理法第三十一
    條第一項第二款規定，依同法第五十三條第一項規定予以告
    發，並處以六萬元罰鍰。惟原告在合約執行期間依精碟公司
    之通知進行無濺鍍金屬光碟片（Ｒ─０２０１）之再利用，
    且因原告係以比含濺鍍金屬光碟片（Ｅ─０２１３）高出許
    多的價格向精碟公司購買無濺鍍金屬光碟片（Ｒ─０２０１
    ），故而原告在進行無濺鍍金屬光碟片（Ｒ─０２０１）之
    再利用前，即針對進廠之貨品進行核對以確認是否與所收購
    者相符，然並未發現有像被告所述將低價之含濺鍍金屬光碟
    片（Ｅ─０２１３）混入之情形，當然也就無從申報。（二
    ）再原告本具合法處理資格，可以合法處理含濺金屬光碟片
    （Ｅ─０２０１）及無濺鍍金屬光碟片（Ｒ─０２０１）兩
    種，若精碟公司有人以低價貨品混入高價貨品之情形，不要
    說法令規定原告有核對廢棄物種類之義務，即使以商業角度
    而言，原告以高價收購Ｒ─０２０１光碟片，當然也不容許
    精碟公司以低價之Ｅ─０２１３來濫竽充數。若有類似情形
    ，原告早就提出索賠要求，而無不加以核對或不申報之理由
    。（三）被告根據精碟公司之片面說詞，以想當然耳之方式
    ，認為精碟公司只要與一家簽定處理合約，光碟片就一定交
    由原告處理，即使精碟公司未告知，原告也負有查核廢棄物
    種類是否相符之義務且必須上網申報。惟原告雖確有查核廢
    棄物種類之義務，而原告一直都依法辦理，然而並未發現如
    被告所言之情況，要如何申報？（四）又事實上，與精碟公
    司有光碟片買賣交易的廠商不只原告一家，而光碟片是否屬
    廢料在認定上本就有許多爭議，因此，並不一定交由原告處
    理。基上理由，原告依法辦理，主管機關基於輔導立場且事
    關人民權益與名譽，實不宜混淆事實；故本件原處分顯有違
    誤失平，乃提起本件訴訟，聲明求為判決訴願決定及原處分
    均撤銷。
三、被告則以：（一）按廢棄物清理法第三十一條第一項第二款
    、第五十三條第一款規定及環保署九十二年七月十七日環署
    廢字第○九二○○五一八六一Ａ號公告「以網路傳輸方式申
    報廢棄物之產出、貯存、清除、處理、再利用、輸出及輸入
    情形之申報格式、項目、內容及頻率」公告事項八規定：「
    公民營廢棄物清除、處理及清理機構．．．．．．收受有害
    事業廢棄物或每年收受三百公噸以上一般事業廢棄物進行再
    利用之事業，接收委託清除、處理或再利用廢棄物時，應於
    每月十日前依下列規定主動連線申報其前月之營運情形：（
    一）接受委託清理廢棄物之來源、種類、數量、清除日期、
    清除方法．．．．．．數量及其收受日期等資料．．．．．
    ．清除、處理或再利用廢棄物者並應申報其收受廢棄物完成
    處理或再利用之日期等資料」。經查，原告為中央主管機關
    指定公告一定規模之事業，於九十三年一至六月份處理含電
    鍍金屬之廢塑膠Ｅ－０２１３（已濺鍍金屬之光碟片不良品
    ）六點四公噸，均未上網申報，顯已違反前述法條之規定，
    故被告依廢棄物清理法第五十三條之規定處以原告最低罰鍰
    六萬元，洵屬有據。（二）又查本件經北區督察大隊至精碟
    公司六廠執行稽查時，發現該公司產出之Ｅ－０２１３與Ｒ
    －０２０１未予分類，合併以Ｒ－０２０１上網申報後交由
    原告處理，並查得原告就其中Ｅ－０２１３部分未依規定以
    網路傳輸方式申報處理、再利用情形，乃當場製作稽查工作
    紀錄後將全案移由被告處理，案經被告查證後，核認原告違
    反廢棄物清理法第三十一條第一項第二款及環保署九十二年
    七月十七日環署廢字第０九二００五一八六一Ａ號公告「以
    網路傳輸方式申報廢棄物之產出、貯存、清除、處理、再利
    用及輸出情形之申報格式、項目、內容及頻率」規定之事實
    明確，此有處理契約書、精碟公司產出情形表、稽查紀錄表
    、環保署九十三年七月十四日環署督字第０九三００五０一
    八五號函及台北縣政府環境保護局九十三年九月三日北環四
    字第０九三００四一八四七號函與精碟公司六廠九十三年一
    至六月產出情形報表等影本附卷可稽。且原告關於無濺鍍金
    屬光碟片（Ｒ－０２０１）之再利用方式與含電鍍金屬之廢
    塑膠（Ｅ－０２１３）之處理方式係使用完全不同之設備，
    原告廢棄物進廠於挑片區挑選後分開處理，其所稱：「有何
    理由不申報？」顯係卸責之詞，違規事實洵堪認定。（三）
    按經環保署公告應上網申報處理廢棄物之事業機構，對其所
    處理之有害事業廢棄物，依法負有據實申報之義務，如有未
    申報或申報不實之情形，依首揭法令規定，即應受罰。經查
    原告與精碟公司六廠訂有Ｅ－０２１３處理契約，雙方約定
    由原告每月處理精碟公司六廠產出之Ｅ－０２１３一次，每
    次處理重量約為０．三公噸，此有原告與精碟公司所訂清除
    契約書影本可證，而原告在處理系爭事業廢棄物時，依上述
    環保署公告事項三（三）５之規定，即負有清查所處理廢棄
    物之義務，如發現收受之廢棄物與申報資料所載不符時，應
    於發現之翌日起十日內，請求該事業連線補正申報資料，並
    向事業廢棄物產源所在地主管機關報備。第查精碟公司六廠
    就其所產出之廢棄物分別與數家清除處理機構訂定清除契約
    ，其中有關Ｅ－０２１３部分，依契約內容所示，僅交由原
    告處理，而與其他清除處理機構無涉；另據環保署九十三年
    九月三十日環署督字第０九三００六七六０四號函說明三略
    以：「．．．本署續於本年９月２２日再赴精碟科技（股）
    公司６廠查核時，據該廠稱除與豪塑資源（股）公司簽訂含
    電鍍金屬之廢塑膠Ｅ－０２１３之清除處理合約外，並將該
    廠每月產出數量約１噸餘之廢塑膠Ｅ－０２１３，悉數交付
    豪塑資源（股）公司併同未濺鍍金屬之光碟片廢塑膠Ｒ－０
    ２０１處理無誤，並經精碟公司代表王健璋君簽署確認．．
    ．。」故精碟公司六廠產出之Ｅ－０２１３確係全數交由原
    告處理、再利用無誤，原告辯稱依精碟公司之通知進行無濺
    鍍金屬光碟片（Ｒ－０２０１）之再利用，並未發現有如被
    告所述將低價之含濺鍍金屬光碟片（Ｅ－０２１３）混入之
    情形，所述純屬卸責之辭等語資為抗辯，而聲明求為判決駁
    回原告之訴。
四、按「經中央主管機關指定公告一定規模之事業，應於公告之
    一定期限辦理下列事項：．．．．．二、依中央主管機關規
    定之格式、項目、內容、頻率，以網路傳輸方式，向直轄市
    、縣 (市）主管機關申報其廢棄物之產出、貯存、清除、處
    理、再利用、輸出、輸入、過境或轉口情形。但中央主管機
    關另有規定以書面申報者，不在此限。」又「有下列情形之
    一者，處新臺幣六萬元以上三十萬元以下罰鍰。經限期改善
    ，屆期仍未完成改善者，按日連續處罰。情節重大者，並得
    命其停工或停業：一、貯存、清除、處理或再利用有害事業
    廢棄物違反第二十八條第一項、第七項、第三十一條第一項
    、第四項、第三十四條、第三十九條第一項或依第二十九條
    第二項所定管理辦法。」廢棄物清理法第三十一條第一項第
    二款及第五十三條第一款分別定有明文。又「主旨：公告應
    以網路傳輸方式申報廢棄物之產出、貯存、清除、處理、再
    利用、輸出及輸入情形之事業。依據：『廢棄物清理法』 (
    以下簡稱本法）第三十一條第一項第二款。公告事項：一、
    應以網路傳輸方式申報廢棄物之產出、貯存、清除、處理、
    再利用、輸出及輸入情形之事業。．．．．．．（一二）公
    民營廢棄物清除、處理及清理機構。．．．．．．。」另「
    主旨：公告以網路傳輸方式申報廢棄物之產出、貯存、清除
    、處理、再利用、輸出及輸入情形之申報格式、項目、內容
    及頻率。依據：廢棄物清理法（以下簡稱本法）第二十八條
    第六項、第三十一條第一項第二款及第三十一條第四項。公
    告事項：．．．（三）清除、處理、再利用及輸出情形申報
    ：１、清除指定公告事業所產生之廢棄物者，應於清除後二
    十四小時內連線申報廢棄物運送日期時間等資料。２、執行
    機關所設之專責單位處理指定公告事業所產生之廢棄物，應
    於收受後二十四小時內連線申報廢棄物收受日期時間、處理
    方式等資料。３、以中間處理方式、再利用方式或最終處置
    方式處理指定公告事業所產生之廢棄物者（執行機關所設之
    專責單位除外），應於收受後二十四小時內連線申報廢棄物
    收受日期時間、處理方式等資料；以中間處理方式處理者另
    應於處理完成後二十四小時內，連線申報廢棄物處理完成日
    期時間及最終處置方式等資料；以再利用方式再利用者，另
    應於再利用作業完成後二十四小時內，連線申報廢棄物再利
    用作業完成日期時間及產品名稱、數量等資料。４、接受指
    定公告事業所產生之廢棄物輸出境外處理時，輸出者應於收
    受後二十四小時內連線申報運送日期時間、是否接收等資料
    。５、清除、處理、再利用、輸出指定公告事業所產生之廢
    棄物者，發現收受之廢棄物各項內容與申報資料所載不符時
    ，應於發現之翌日起十日內，請求該事業連線補正申報資料
    ，並向事業廢棄物產源所在地主管機關報備。６、清除、處
    理、再利用指定公告事業產生之廢棄物者，將其中間處理或
    再利用後產生之廢棄物委託他機構清除、處理、再利用或最
    終處置時，各相關機構應依公告事項二至五規定辦理。．．
    ．．．．。八、公民營廢棄物清除、處理及清理機構、事業
    廢棄物共同清除、處理機構、依本法第二十八條第一項第三
    款第三目至第六目設置廢棄物清除處理設施之機構、取得目
    的事業主管機關再利用許可之事業及依中央目的事業主管機
    關所定再利用管理辦法公告之管理方式收受有害事業廢棄物
    或每年收受三百公噸以上一般事業廢棄物進行再利用之事業
    ，接受委託清除、處理或再利用廢棄物時，應於每月十日前
    依下列規定主動連線申報其前月之營運情形：（一）接受委
    託清理廢棄物（含指定公告事業委託清理屬公告事項十之廢
    棄物及非指定公告事業委託清理之所有廢棄物）之來源、種
    類、數量、清除日期、清除方法、廢棄物中間處理、再利用
    或最終處置之地點、處理、再利用方式、產品名稱、數量及
    其收受日期等資料。」則經環保署九十二年七月十七日環署
    廢字第０九二００五一八六一號及九十二年七月十七日環署
    廢字第０九二００五一八六一Ａ公告在案。查此公告上述部
    分乃環保署依據廢棄物清理法第三十一條第一項第二款規定
    就關於應以網路傳輸方式，向直轄市、縣 (市）主管機關申
    報廢棄物之產出、貯存、清除、處理、再利用、輸出、輸入
    、過境或轉口情形之格式、項目、內容、頻率等細節性及技
    術性事項而為之公告，核其內容並未逾越廢棄物清理法第三
    十一條第一項第二款規範範圍，且與本條是為有效管理廢棄
    物，以達改善環境衛生之立法目的相符，爰予援用。
五、本件被告是因北區督察大隊人員於九十三年七月七日至精碟
    公司第六廠稽查時，發現精碟公司所產出之Ｅ－０２１３與
    Ｒ－０２０１未予分類，均合併以廢塑膠即Ｒ－０２０１類
    上網申報後交由原告處理，而認原告有就其中Ｅ－０２１３
    部分未依規定以網路傳方式申報處理、再利用情形，核屬違
    反廢棄物清理法第三十一條第一項第二款及環保署九十二年
    七月十七日環署廢字第０九二００五一八六一Ａ號公告「以
    網路傳輸方式串報廢棄物之產出、貯存、清除、處理、再利
    用及輸出情形之申報格式、項目、內容及頻率」規定，爰依
    同法第五十三條第一款規定，以九十三年十月四日高市環局
    廢處字第４０－０９３－１００００６號處分書對原告裁處
    六萬元罰鍰等情，有北區督察大隊環境稽查工作紀錄、精碟
    公司產出情形表、告發單、原告與精碟公司之處理契約書及
    被告九十三年十月四日高市環局廢處字第４０－０９３－１
    ００００６號處分書影本在原處分卷可稽，自堪認定。而原
    告提起本件訴訟，無非以其雖有與精碟公司六廠簽訂Ｒ─０
    ２０１及Ｅ─０２１３之處理與再利用合約，惟原告是以比
    含Ｅ─０２１３高出許多的價格向精碟公司購買Ｒ─０２０
    １，故而原告在進行Ｒ─０２０１之再利用前，即針對進廠
    之貨品進行核對以確認是否與所收購者相符，然並未發現有
    如被告所述將低價Ｅ─０２１３混入之情形，故無申報；況
    與精碟公司有光碟片買賣交易的廠商並不只原告一家；故被
    告僅以稽查發現精碟公司未將Ｅ─０２１３與Ｒ─０２０１
    作妥善分類，均合併以廢塑膠即Ｒ－０２０１類上網申報，
    即認原告有本件違章情事，實有違誤等語，資為爭執。
六、經查：
（一）原告為從事處理廢光碟片之廢棄物處理機構，為環保署以
      九十二年七月十七日環署廢字第０九二００五一八六一號
      公告應以網路傳輸方式申報事業廢棄物之處理及再利用情
      形之事業機構一節，已經兩造分別陳明在卷，並有高雄市
      政府廢棄物處理許可證影本附原處分卷可稽。另Ｅ─０２
      １３廢電鍍金屬依有害事業廢棄物認定標準，其於處理及
      再利用階段係屬有害事業廢棄物；並於北區督查大隊在九
      十三年七月七日派員至精碟公司六廠稽查前，原告並無以
      網路傳輸方式申報Ｅ─０２１３事業廢棄物之處理及再利
      用情形一節，亦有被告提出之自行處理申報資料查詢結果
      附卷可稽，亦堪認定。均先予敘明。
（二）又查，依精碟公司六廠於九十三年一月至四月之產出情形
      資料，其Ｅ－０２１３（含電鍍金屬之廢塑膠）之產出量
      每月為１．６公噸，有該產出情形資料表在原處分卷可稽
      。又精碟公司是將Ｅ─０２１３之含電鍍金屬之廢塑膠（
      含濺鍍金屬光碟片）委託訴外人連冠公司清除、原告公司
      處理，另Ｒ－０２０１廢塑膠（無濺鍍金屬光碟片）則委
      託原告公司清除及處理一節，則據證人即精碟公司六廠環
      安課長王健璋證述在卷，並依原告與精碟公司所訂廢料委
      託清除契約書之記載，原告每月處理精碟公司產出之Ｅ－
      ０２１３重量約為四十公噸，有廢料委託清除契約書影本
      在原處分卷可按；另精碟公司六廠於九十三年間，關於Ｅ
      ─０２１３之含濺鍍金屬光碟片及Ｒ－０２０１無濺鍍金
      屬廢光碟片，除委託原告及連冠公司清除及處理外，並未
      委託其他公司清除或處理，且實際上亦未交付其他公司清
      除及處理。並Ｅ類和Ｒ類光碟片是用不透明的太空包包裝
      ，事實上不可能將Ｅ類和Ｒ類光碟片分得很清楚。業務通
      知環安課將成品當成廢棄物處理後，環安課還要作第二次
      篩選，但環安課僅看太空包表面的光碟片是Ｅ類或Ｒ類，
      而分別依Ｅ類和Ｒ類的處理方式進行處理。Ｅ類和Ｒ類從
      表面上可以清楚區分。因為環安課人手問題和裝載廢棄光
      碟片的太空包一包高達七百五十公斤，所以無法很詳細的
      篩選，因此會有互相摻雜的情形發生，這是無法避免的等
      情，復據證人王健璋證述綦詳；而證人即北區督查大隊稽
      查督察員吳奇亦到庭證稱：依其稽查經驗只要有生產光碟
      片，一定會產出不良品和報廢品，且之前曾至精碟公司稽
      查，當時精碟公司Ｅ類和Ｒ類光碟片有分類，僅是當時並
      無應上網申報之規定等語甚明；另精碟公司六廠經北區督
      查大隊稽查後，其九十三年九月份一至二十二日產出之未
      電鍍廢光碟片及已電鍍金屬廢光碟片（數量約一公噸）即
      有分別上網申報一節，亦有北區督查大隊九十三年九月二
      十二日環境稽查工作紀錄影本在原處分卷可按。按精碟公
      司六廠乃從事光碟片之製造，衡諸常情，其製程中產生之
      廢光碟片，不可能全部均屬未經濺鍍者（即Ｒ－０２０１
      ），並依上述精碟公司六廠九十三年一月至四月產出情形
      資料，其確有Ｅ－０２１３含電鍍金屬廢塑膠之產出，加
      以證人王健璋亦坦稱：其Ｅ─０２１３之含濺鍍金屬廢光
      碟片及Ｒ－０２０１之無濺鍍金屬光碟片於交付清除時，
      因包裝及人力等因素，因此無法詳細篩選，致會有互相摻
      雜之情形發生等語，尤其再參諸精碟公司六廠於經北區督
      查大隊稽查前均無關於Ｅ─０２１３之含濺鍍金屬廢光碟
      片之申報資料，嗣後即有之情形，足見精碟公司六廠交付
      清除之廢光碟片確含有Ｅ─０２１３之含濺鍍金屬廢光碟
      片，而非全部均為Ｒ－０２０１無濺鍍金屬廢光碟片。又
      因精碟公司六廠於九十三年度均將產出之廢光碟片交付原
      告處理，並原告訴訟代理人亦陳稱：「原告向精碟公司購
      買光碟片時，精碟公司於出售前，應先將光碟片分類後，
      才出售予原告，但還是有可能摻雜不同種類的光碟片。若
      是有摻雜少量不同類別的光碟片，（原告）可利用濾網過
      濾金屬和雜質，但是有濺鍍光碟片太多的話，就無法使用
      濾網過濾。若是第一道濾網可以過濾，就屬於原告合理接
      受的範圍，挑出摻雜的光碟片的成本較更換濾網為高。」
      等語甚詳，故原告處理由精碟公司六廠交付之廢光碟片中
      確含有Ｅ─０２１３之含濺鍍金屬廢光碟片一節，應堪認
      定。原告以精碟公司六廠並非將全部廢光碟片均交付原告
      處理及Ｅ─０２１３之含濺鍍金屬廢光碟片及Ｒ－０２０
      １無濺鍍金屬廢光碟片有高額價差，爭執其並未處理精碟
      公司六廠交付之Ｅ─０２１３之含濺鍍金屬廢光碟片云云
      ，即無可採。
（三）又按「人民違反法律上之義務而應受行政罰行為，法律無
      特別規定時，雖不以出於故意為必要，仍須以過失為其責
      任條件。但應受行政罰之行為，僅須違反禁止規定或作為
      義務，而不以發生損害或危險為其要件者，推定為有過失
      ，於行為人不能舉證證明自己無過失時，即應受處罰。」
      業經司法院釋字第二七五號解釋在案。查原告係從事廢棄
      物處理業務，故其本即負有依據廢棄物清理法第三十一條
      第一項第二款規定及環保署九十二年七月十七日環署廢字
      第０九二００五一八六一Ａ號公告「以網路傳輸方式串報
      廢棄物之產出、貯存、清除、處理、再利用及輸出情形之
      申報格式、項目、內容及頻率」規定，上網申報所處理有
      害事業廢棄物之處理及再利用情形之注意及作為義務，並
      此亦為原告所能注意，且此注意及作為義務，亦不因精碟
      公司是否依規定注意及作為而受影響，故原告疏未注意，
      未依規定上網申報有害事業廢棄物Ｅ─０２１３含濺鍍金
      屬廢光碟片之處理情形，則其有違反廢棄物清理法第三十
      一條第一項第二款規定及環保署九十二年七月十七日環署
      廢字第０九二００五一八六一Ａ號公告「以網路傳輸方式
      串報廢棄物之產出、貯存、清除、處理、再利用及輸出情
      形之申報格式、項目、內容及頻率」規定之過失，亦堪認
      定。
（四）綜上，Ｅ─０２１３之含濺鍍金屬廢光碟片於處理階段係
      屬有害事業廢棄物，原告既確有處理精碟公司六廠交付處
      理之Ｅ─０２１３之含濺鍍金屬廢光碟片，卻未依規定上
      網申報，並其就此違章行為亦有過失，故原告有違反廢棄
      物清理法第三十一條第一項第二款規定之違章行為，即堪
      認定。
七、綜上所述，原告之主張並無可採。從而，被告以原告違反廢
    棄物清理法第三十一條第一項第二款規定，依據同法第五十
    三條第一款規定對原告裁處最低額之六萬元罰鍰，並無違誤
    ，訴願決定予以維持，亦無不合。原告提起本件訴訟，求為
    撤銷訴願決定及原處分，為無理由，應予駁回。又本件因屬
    簡易事件，故不經言詞辯論為之。
八、據上論結，本件原告之訴為無理由，依行政訴訟法第二百三
    十三條第一項、第一百九十五條第一項後段、第九十八條第
    三項前段，判決如主文。
中　　華　　民　　國　　94　　年　 　8　　月　 22  　 日
                  第一庭      法  官　楊  惠  欽
以上正本係照原本作成。
如不服本判決，應於送達後20日內，向本院提出上訴狀並表明上
訴理由，如於本判決宣示後送達前提起上訴者，應於判決送達後
20日內補提上訴理由書（須按他造當事人人數附繕本）。
提起上訴應預繳送達用雙掛號郵票7份（每份34元）。
中　　華　　民　　國　　94　　年　 　8　　月　 22  　 日
　　　　　　　　　　　　　　　書記官  李  建  霆
附註:
行政訴訟法第235條（第1項、第2項）:
對於適用簡易程序之裁判提起上訴或抗告，須經最高行政法院之
許可。
前項許可，以訴訟事件所涉及之法律見解具有原則性者為限。
